【裁判字號】    92,交易,4
【裁判日期】    920129
【裁判案由】    業務過失傷害
【裁判全文】
臺灣基隆地方法院刑事判決                            九十二年度交易字第四號
    公  訴  人  臺灣基隆地方法院檢察署檢察官
    被      告  甲○○  男  二.
右列被告因業務過失傷害案件，經檢察官聲請以簡易判決處刑（九十一年度調偵字第
八六號），本院簡易庭認為不宜，改依通常程序審理，茲判決如左：
    主  文
甲○○從事業務之人，因業務上之過失傷害人，處拘役拾日，如易科罰金，以佰
元折算壹日。緩刑年。
    事  實
一、甲○○係以駕駛計程車為業務之人，於民國九十一年六月四日下午四時三十分左
    右，駕駛車號三Ｍ〡六三九號計程車，沿基隆市○○路往深澳坑路方向行駛執行
    業務之際，行經基隆市○○區○○路七十一號「萬家福大賣場」停車場出口與深
    溪路交會之無號誌交岔路口前，本應注意行經無號誌之交岔路口應減速慢行，作
    隨時停車之準備，依當時之時刻為日間、天氣晴朗亦無不能注意之情事，竟疏未
    注意減速慢行，致發現自「萬家福大賣場」停車場出口駛出欲左轉新豐街方向，
    亦疏未停讓直行車先行由乙○○所騎乘之車號ＬＤＵ〡九七二號重型機車（檢察
    官誤載為ＬＤＵ〡九二七號）駛進上開交岔路口時，煞車不及，計程車前方猛力
    撞及重型機車左側，致該機車車頭全毀並斷成兩截，乙○○因此受有右膝、右肘
    擦傷各三乘三公分及頭部挫傷等傷害。
二、案經被害人乙○○訴由基隆市警察局第二分局報告台灣基隆地方法院檢察署檢察
    官偵查後，聲請以簡易判決處刑，本院改依通常程序審理。
    理  由
一、訊據被告甲○○固承認渠為計程車司機，於右揭時、地有駕駛計程車撞及乙○○
    所騎乘之機車等事實，但矢口否認有何業務過失傷害人之犯行，辯稱：「肇事前
    我有減速」等語。惟查：
  (一)右揭事實業據告訴人乙○○指述綦詳，並有道路交通事故調查報告表、基隆市○
    ○○道路交通事故簡易談話紀錄表、行政院衛生署基隆醫院住院診斷證明書、乙
    種診斷證明書各一份暨現場相片十三禎附卷可稽。足認告訴人乙○○之指訴非虛
    。
  (二)被告雖辯稱渠有減速云云，但查，依上開卷附之現場相片中，告訴人之機車車頭
    全毀，車身斷成兩截，被告之計程車前保險桿凹陷，前車牌掉落，前霧燈脫位，
    可知撞擊力量強大，若被告確曾注意行經該無號誌之交岔路口而減速慢行，撞擊
    之衝力豈會如此強猛。足認被告所辯渠有減速云云，要屬卸責之詞，不足採信。
  (三)按「行車速度，依標誌或標線之規定，無標誌或標線者，應依左列規定：三、行
    經‧‧‧無號誌之交岔路口‧‧‧均應減速慢行，作隨時停車之準備。」道路交
    通安全規則第九十三條第一項第三款定有明文。被告駕駛計程車自應注意上開規
    定，參以肇事當時天候為晴天，日間自然光線，路面乾燥，道路無障礙物，視距
    良好，案發地點為該交岔路口中央，交岔路口附近並無樹木阻擋視線等情，有道
    路交通事故調查報告表和現場照片附卷可查，是被告當時並無不能注意之情事，
    而竟疏未減速慢行，致發現告訴人所騎乘之機車違規行至該交岔路口中央時，已
    經不及煞車而致肇事。被告疏於注意上開應注意之義務，致生本件車禍，被告顯
    有過失。本案經檢察官送請台灣省基宜區車輛行車事故鑑定委員會鑑定結果，亦
    同此認定，有該委員會九十一年八月二十八日基宜鑑字第九一０五三六號函暨鑑
    定意見書在卷可佐。
  (四)被告撞擊告訴人所騎乘之機車，致告訴人受傷送醫，經醫師診斷後告訴人受有右
    膝、右肘擦傷各三乘三公分及頭部挫傷等傷害等情，有道路交通事故調查報告表
    及行政院衛生署基隆醫院住院診斷證明書、乙種診斷證明書各一份附卷可稽。是
    被告駕車過失肇事行為與告訴人受有前揭傷害結果間具有相當因果關係，至堪認
    定。雖在本案中告訴人亦有違反道路交通安全規則第一百零二條第一項第二款、
    第四款之注意義務，就本件車禍之肇事同有過失，且為肇事主因之情事，然此無
    解於被告應負擔之過失刑責，附此敘明。
  (五)綜上所述，被告事後所辯，要屬卸責之詞，不足採信。本件事證明確，被告犯行
    洵堪認定，應依法論科。
二、核被告所為，係犯刑法第二百八十四條第二項前段之從事業務之人因業務上之過
    失傷害人罪。爰審酌被告係因過失犯罪、犯罪所生之損害尚非重大、未與告訴人
    達成和解係基於經濟因素、告訴人係肇事主因及被告犯罪後之態度等一切情狀，
    量處如主文所示之刑，並諭知易科罰金之折算標準，以示懲儆。又查被告前未曾
    受有期徒刑以上刑之宣告，有台灣高等法院被告全國前案紀錄表在卷可稽，本次
    係因過失致罹刑典，經此教訓應知警惕，當無再犯之虞，併予宣告緩刑年，以
    啟自新。檢察官雖聲請以簡易判決處刑，但本院簡易庭認為有刑事訴訟法第四百
    五十一條之一第四項但書之情形，改適用通常程序審判，併敘明之。
據上論斷，依刑事訴訟法第四百五十二條、第二百九十九條第一項前段，刑法第二百
八十四條第二項前段、第四十一條第一項前段、第七十四條第一款，罰金罰鍰提高標
準條例第一條前段、第二條，判決如主文。
本案經檢察官熊南彰到庭執行職務。
中      華      民      國    九十二    年      一      月    二十九    日
                                  臺灣基隆地方法院刑事第三庭
                                      法  官  王  福  康
右正本證明與原本無異。
對於本件判決如有不服，應於收受送達後十日內，向本院提出上訴書狀，上訴於臺灣
高等法院，並按他造當事人之人數附具繕本。
                                      書記官  李  國  豪
中      華      民      國    九十二    年      一      月    二十九    日
【附錄論罪法條】
刑法第二百八十四條第二項：
從事業務之人，因業務上之過失傷害人者，處一年以下有期徒刑、拘役或一千元以下
罰金，致重傷者，處三年以下有期徒刑、拘役或二千元以下罰金。


司法院資訊處製作；財團法人民間司法改革基金會備份。
